# 原股东溢价退出

提问人：liu0bin0 时间：2022-11-17 14:16:30
陈版主好
原股东A原始投资 10 万元，占公司实收资本 10 万元。 1 、由于公司经营较好，累计盈利 100 万元，现A按原投资1:2溢价退出，公司如何账务处理。 2 、由于公司是科技公司尚未亏损状态，但估值较高，现A想按原投资1:2溢价退出，亏损是否可以溢价退出？or只能做股权溢价转让处理，公司如何账务处理

回答人：chenyiwei
无论如何，股东减资退出的账务处理都是：按照协议约定的减资款金额贷记银行存款等科目，按照协议约定的减少注册资本、实收资本的金额借记实收资本科目，两者差额调整权益。其中，首先冲减资本公积（资本溢价或股本溢价），不足冲减的，再依次冲减盈余公积、未分配利润。
因此，如果减资款超出账面净资产（理论上存在该可能性，但可能损害债权人利益，一般尽量避免），则应将未分配利润作为减资差额最后容纳的项目，即使这样做会导致未分配利润出现负数。